臺灣士林地方法院刑事判決　　　　　　　94年度易字第1005號
公　訴　人　臺灣士林地方法院檢察署檢察官
被　　　告　乙○○
　　　　　　　　　　（現另案於臺灣臺北戒治所戒治中）
上列被告因竊盜案件，經檢察官提起公訴（94年度偵字第10002
號），被告於準備程序就被訴事實為有罪之陳述，本院合議庭裁
定由受命法官獨任依簡式審判程序審理，並判決如下：
    主  文
乙○○攜帶兇器，毀壞門扇竊盜，累犯，處有期徒刑捌月。
扣案之工具袋壹袋及其內毛巾壹條、平口起子壹支、十字起子壹
支、開口扳手壹支、梅花扳手壹支、剪刀壹支、鐵撬壹支、鎯頭
壹支均沒收。
    事  實
一、乙○○曾因偽造有價證券案件，經臺灣板橋地方法院於民國
    86年9 月26日以86年度訴字第1966號判處有期徒刑3 年2 月
    確定，88年8 月13日縮刑假釋出監，89年10月16日假釋期滿
    執行完畢。詎乙○○仍不知悔改，竟意圖為自己不法之所有
    ，於94年3 月26日下午3 時30分許（起訴書誤繕為27日下午
    4 時許），以工具袋1 袋攜帶客觀上對於人之生命、身體具
    有危險性可供兇器使用之平口起子1 支、十字起子1 支、開
    口扳手1 支、梅花扳手1 支、剪刀1 支、鐵撬1 支、鎯頭1
    支及毛巾1 條，至臺北市士林區○○○街○ 段167 巷25號地
    下1 樓甲○○使用之工作室建築物前，以上開平口起子撬開
    附屬於大門上之鎖而破壞之，侵入後（侵入他人之建築物部
    分未據告訴），再以上開起子破壞附屬於休息室房門之司畢
    靈鎖及房門邊緣開啟之，進而在該工作室內搜尋財物，而在
    辦公桌抽屜內竊取甲○○所有現金新台幣（下同）15,000元
    ，又在會客室茶几上皮包內竊取甲○○所有現金5000元，得
    手後，迄同日下午4 時30分許，正欲離開之際，為甫進門之
    甲○○發覺，乃趁隙逃逸。甲○○遂報警，警方在該客廳處
    扣得乙○○所有留置於該處之工具袋1 袋及其內毛巾1 條、
    平口起子1 支、十字起子1 支、開口扳手1 支、梅花扳手1
    支、剪刀1 支、鐵撬1 支、鎯頭1 支，又警方採集大門上留
    存之指紋核對，與乙○○之指紋相符，因而查獲上情。
二、案經臺北市政府警察局士林分局報告臺灣士林地方法院檢察
    署檢察官偵查起訴。
    理  由
一、上揭犯罪事實，業據被告乙○○於本院審理時坦承不諱，核
    與證人暨被害人甲○○於警詢中證述之情節大致相符，雖被
    害人甲○○於警詢中陳明其於辦公桌抽屜內遭竊18,000元及
    在會客室茶几上皮包內遭竊10000 元，惟被告僅供承在辦公
    桌抽屜內竊取現金15,000元及會客室茶几上皮包內竊取現金
    5000元，按被告既已供承竊取現金20000 元無訛，且與被害
    人所述金額僅相差8000元，其殊無必要故意掩飾此部分之金
    額，是被害人是否記憶有誤？當有可能，仍以檢察官起訴認
    定20000 元之失竊金額為可採。此外，並有內政部警政署刑
    事警察局94年4 月6 日刑紋字第0940051843號鑑驗書、刑事
    案件證物採驗紀錄表、現場圖、勘察採證同意書各1 份及刑
    案現場照片23張附卷可資佐證，復有乙○○所有留置於案發
    現場之工具袋1 袋及其內毛巾1 條、平口起子1 支、十字起
    子1 支、開口扳手1 支、梅花扳手1 支、剪刀1 支、鐵撬1
    支、鎯頭1 支扣案可憑，是被告之自白應認與事實相符，本
    件事證明確，被告犯行洵堪認定，應依法論科。
二、按被告乙○○攜帶行竊所用之平口起子1 支、十字起子1 支
    、開口扳手1 支、梅花扳手1 支、剪刀1 支、鐵撬1 支、鎯
    頭1 支均為金屬製，客觀上係對於人之身體、生命構成威脅
    之物，均屬兇器；又被告破壞上開附屬於門扇一部分之鎖，
    應認破壞門扇。核被告所為，係犯刑法第321 條第1 項第2
    、3 款之攜帶兇器、毀壞門扇竊盜罪。被告以一個竊盜之犯
    罪故意，於緊密之時間內，對於同一被害人甲○○之財產法
    益，分別以二個破壞門鎖及竊取現金之舉動加以侵害，應僅
    認構成一個上開加重竊盜罪之接續犯。又被告有如事實欄所
    示之前科執行情形，此有臺灣高等法院被告前案紀錄表1 份
    附卷可稽，其於有期徒刑執行完畢後5 年內，再犯本案有期
    徒刑以上之罪，為累犯，應依刑法第47條規定加重其刑。爰
    審酌被告素行不佳、正值壯年、不思正途而竊盜之犯罪動機
    、攜兇器竊盜之手段、生活狀況、智識程度、所竊取現金20
    ,000 元 及犯罪後坦承犯行等一切情狀，量處如主文所示之
    刑。
三、扣案之工具袋1 袋及其內毛巾1 條、平口起子1 支、十字起
    子1 支、開口扳手1 支、梅花扳手1 支、剪刀1 支、鐵撬1
    支、鎯頭1 支為被告所有供本件竊盜犯罪所用之物，業據其
    於本院審理中供承明確，應依法宣告沒收。
據上論斷，應依刑事訴訟法第273 條之1 第1 項、第299 條第1
項前段，刑法第321 條第1 項第2 款、第3 款、第47條，判決如
主文。
本案經檢察官陳昱旗到庭執行職務。
中　　華　　民　　國　　94　　年　　12　　月　　7 　　日
                  刑事第一庭法  官 雷雯華
以上正本證明與原本無異。
如不服本判決，應於判決送達後10日內，向本院提出上訴狀。
                            書記官 陳漢朝
中　　華　　民　　國　　94　　年　　12　　月　　7 　　日
附錄本案論罪科刑法條全文：
刑法第321條
犯竊盜罪而有左列情形之一者，處6 月以上、5 年以下有期徒刑
：
一  於夜間侵入住宅或有人居住之建築物、船艦或隱匿其內而犯
    之者。
二  毀越門扇、牆垣或其他安全設備而犯之者。
三  攜帶兇器而犯之者。
四  結夥三人以上而犯之者。
五  乘火災、水災或其他災害之際而犯之者。
六  在車站或埠頭而犯之者。
前項之未遂犯罰之。
